# 同一控制还是非同一控制？

提问人：明浩 时间：2016-10-18 14:10:04
目前在实际中碰到一个问题：B公司先由A公司非同一控制下收购，再由C上市公司通过发行股份购买资产的方式从A公司（A公司为C上市公司的控股股东）收购其持有的B公司股权，在C上市公司取得证监会核准批文时，A公司对B公司控制超过一年（大概一年半），按照会计准则，C上市公司对B公司应该按照同一控制下合并处理，但是A公司当初收购B公司的意图是实现C上市公司能够顺利控制B公司，由于交易的复杂性导致时间超过一年，且A公司对B公司的收购评估价格与C上市公司从A公司初收购B公司的评估价格差异较小，A公司对B公司的控股取得时间为 2015 年 1 月，而C上市公司发布公告于 2015 年 1 月末作为评估基准日实施重大资产重组，对于该种情况C公司对B公司能否按照非同一控制下进行合并，是否有类似的案例以供参考？

回答人：chenyiwei
这种情况可以作为同一控制下合并，但：（ 1 ）C公司将B公司纳入合并报表范围的期间仅限于A公司取得对B控制权之后的期间；
（ 2 ）作为会计处理基础的账面价值是以A取得对B控制权之日的公允价值为基础持续计算到合并日的金额（含A收购B时在A的合并报表层面确认的商誉），不是B自身报表中的账面价值。因此，C的合并报表层面的处理效果就是相当于C在 2015 年 1 月完成了对B的非同一控制下合并。 参考：《企业会计准则解释第 6 号》第二条。 类似案例应有不少，如 2012 年宁波均胜收购德国普瑞就是这种情况。

提问人：明浩 时间：2016-10-31 17:45:01
您好，非常感谢您的回复，我想问一下您有关于这类交易按照非同一控制下操作的案例吗？另外，方面提供您的电话一下，想具体咨询您一下？

回答人：chenyiwei
这只是名义不同，从最终处理结果来看，与非同一控制下合并对合并方合并报表层面的影响差异并不大。这类案例还是基于实质定性为同一控制下合并，但最终的处理效果类似于非同一控制下合并。